臺灣高等法院高雄分院刑事裁定
111年度上訴字第1041號
聲  請  人
即  被  告  余鄭書翰



選任辯護人  梁水源律師
上列聲請人因毒品危害防制條例等案件，聲請具保停止羈押，本
院裁定如下：
    主  文
余鄭書翰提出新臺幣貳拾萬元之保證金後，准予停止羈押，並限
制住居於澎湖縣○○市○○里00號，及自停止羈押釋放之日起限制出
境、出海捌月。
    理  由
一、按被告及得為其輔佐人之人或辯護人，得隨時具保，向法院
    聲請停止羈押；許可停止羈押之聲請者，應命提出保證書，
    並指定相當之保證金額；指定之保證金額，如聲請人願繳納
    或許由第三人繳納者，免提出保證書；許可停止羈押之聲請
    者，得限制被告之住居，刑事訴訟法第110條第1項、第111
    條第1項、第3項、第5項分別定有明文。次按刑事訴訟法第9
    3條之3第2項後段規定，審判中限制出境、出海每次不得逾8
    月，犯最重本刑為有期徒刑10年以下之罪者，累計不得逾5
    年；其餘之罪，累計不得逾10年。　　
二、聲請人即被告余鄭書翰因涉犯毒品危害防制條例第4條第2項
    運輸第二級毒品罪1罪、販賣第二級毒品罪共8罪、及藥事法
    第83條第1項轉讓禁藥罪共2罪，犯罪嫌疑重大，且所犯運輸
    販賣第二級毒品為最輕本刑為5年以上有期徒刑之罪，並經
    原審為論罪科刑之判決，誘發逃亡之可能性顯然極高，有相
    當理由認為有逃亡之虞，非予羈押，顯難進行審判或執行，
    有刑事訴訟法第101條第1項第3款之情形，非予羈押，顯難
    進行審判或執行，有羈押之原因及必要，前經本院裁定自民
    國111年11月3日予以羈押在案（見本院卷第129至145頁之訊
    問筆錄及押票）。茲被告於111年11月22日聲請具保停止羈
    押，理由略以被告已就原審判決有罪部分均自白犯行，已無
    傳喚證人必要，且被告有固定住所及正常家庭等旨（見本院
    卷第201至206頁），經本院於111年12月1日準備程序及訊問
    程序中，訊問被告並聽取辯護人之意見後，被告就本案就所
    犯之運輸第二級毒品罪1罪、販賣第二級毒品罪8罪其中3罪
    、及藥事法第83條第1項轉讓禁藥罪共2罪均已不再爭執並撤
    回上訴，就其中販賣第二級毒品罪5罪則依據刑事訴訟法第3
    48條第3項就刑之一部上訴，其餘犯罪事實、罪名、沒收及
    追徵亦不再爭執（見本院卷第221至231頁）。本院審酌後，
    認被告羈押之原因雖仍存在，惟考量被告於本院審理中就其
    上訴部分全部坦認犯行並為一部上訴撤回，且就本案相關事
    證已無證據調查之聲請，因認如被告能提出相當之保證金，
    應足以擔保進行後續審判、執行之程序，而無繼續羈押之必
    要，爰准被告於提出新臺幣20萬元之保證金後，停止羈押。
    另因本案尚未審結，為確保日後審判及執行程序之順利進行
    ，仍有對被告為限制住居之強制處分之必要，俾約束其行動
    並降低其潛逃之誘因，以取代羈押手段之保全方法，且因被
    告居住澎湖縣馬公市地區，爰併限制其住居於澎湖縣○○市○○
    里00號，及自停止羈押釋放之日起限制出境、出海8月。
據上論結，應依刑事訴訟法第93條之3第2項後段、第110條第1項
、第111條第1項、第5項、第121條第1項，裁定如主文。
中　　華　　民　　國　　111 　年　　12　　月　　8 　　日
                  刑事第七庭    審判長法  官  李璧君
                                      法  官  石家禎
                                      法  官  李東柏
以上正本證明與原本無異。
如不服本裁定應於送達後5日內向本院提出抗告狀。
中　　華　　民　　國　　111 　年　　12　　月　　8 　　日
　　　　　　　　　　　　　　　　　　　書記官  王紀芸